

Technicien Spécialisée en Développement Digital | Web Full Stack

PROFILE

Titulaire d'un diplôme technique spécialisé en développement full stack, je possède une solide formation en conception et développement de sites web. J'ai acquis une expérience pratique significative au sein de SMARTEXIA, où j'ai pu travailler sur des projets réels en équipe, ainsi que chez GiTech IT Solutions, où j'ai affiné mes compétences en développement et en résolution de problèmes techniques.

CONTACT



+212714141596



mohammedhammouga@gmail.com



Zemamra - Maroc



linkedin.com/in/mohammedhammouga-94b529261/

LANGUAGE

• Arabe: Langue Maternelle

• Français : Intermédiaire

• Anglais : Débutant

CONNAISSANCES

- WordPress
- SonarQube
- Canva
- Figma

MOHAMMED HAMMOUGA

EXPÉRIENCE PROFESSIONNELLE

STAGE AU SEIN SMARTEXIA - CASABLANCA- MAROC | 11/03/2024 - 23/04/2024

- Développeur de Back-End : Travail sur un projet de site internet de recherche de médecins dans un domaine géographique précis (Laravel, Jetstream, Mysql).
- Agile : S'appuyer sur l'agilité dans la gestion de projet.
- Analyse et Conception Orientée Objet (UML): Diagramme de classes | Diagramme de cas d'utilisation | Diagramme de séquence.
- Gestion des versions : Github
- Rapport à chaque étape

STAGE AU SEIN GITECH SOLUTIONS - SAFI- MAROC | 23/01/2023 - 04/03/2023

- Développeur Front End: Travailler sur un projet pour prendre rendez-vous avec des artisans selon la situation géographique (ReactJs, Redux, Html, Css, Bootstap).
- Jira: S'appuyer sur jira dans la gestion de projet.
- Merise : MCD | MLD
- Gestion des versions : Github
- WordPress : Formation aux bases de WordPress

FORMATION

Diplôme Technique spécialisé en Développement digital option web full stack | <u>2021-2024</u>

Institut Spécialisé de Technologie Appliquée Cité de l'Air El Jadida-Maroc

Baccalauréat série science expérimentale Option Sciences de la Vie et de la Terre | 2020

Lycee Qualifiant Omar Ibn Abdelaziz Zemamra - Maroc

CERTIFICATS

- Badge JavaScript Essentials 1 | Cisco | 28/08/2024
- Badge Bases du Matériel Informatique | Cisco | 10/03/2024
- Badge Python Essentials 1 | Cisco | 09/03/2024

COMPETENCES

Front-End: Html | Css | Bootstrap | JavaScript | ReactJs

Back-End: php | Laravel

Base de Données : SQL | PL/SQL | MongoDb

Dython

UML: D.cas d'utilisation | D. de class | D. de séquence

Gestion de Versions : GitHub | GitLab

Agile : Scrum | Jira DevOps : Docker Merise : MCD | MLD

Microsoft Office: Word | Excel | Access | PowerPoint.